test/src/gt-norm-yamls/N-n_22_karamelli_oahpa-gt-norm-dial_Var.gen.yaml
Config:
  hfst:
    Gen: ../../../src/generator-gt-norm.hfst
    Morph: ../../../src/analyser-gt-norm.hfst
  xerox:
    Gen: ../../../src/generator-gt-norm.xfst
    Morph: ../../../src/analyser-gt-norm.xfst
    App: lookup

Tests:

# todo:
# Proofread the gold standard (below)
# Then: run analyser, then correct.


  Noun - karamelli - ei tsekattu : # Noun 'borg' - ei tsekattu
     karamelli+N+Sg+Nom: karamelli
     karamelli+N+Sg+Gen: karamellin
     karamelli+N+Sg+Par: karamellia
     karamelli+N+Sg+Tra: karamelliksi
     karamelli+N+Sg+Abe: karamellitta
     karamelli+N+Sg+Ine: karamellissa
     karamelli+N+Sg+Ela: karamellista
     karamelli+N+Sg+Ill: karamellhiin
     karamelli+N+Sg+Ade: karamellila
     karamelli+N+Sg+Abl: karamellilta
     karamelli+N+Sg+All: karamellile
     karamelli+N+Sg+Ess: karamellina
     karamelli+N+Pl+Nom: karamellit
     karamelli+N+Pl+Gen: karamellitten
     karamelli+N+Pl+Par: karamellia  
     karamelli+N+Pl+Tra: karamelliksi
     karamelli+N+Pl+Abe: karamellitta
     karamelli+N+Pl+Ine: karamellissa
     karamelli+N+Pl+Ela: karamellista
     karamelli+N+Pl+Ill: karamellhiin
     karamelli+N+Pl+Ade: karamellila
     karamelli+N+Pl+Abl: karamellilta
     karamelli+N+Pl+All: karamellile
     karamelli+N+Pl+Ess: karamellina
     karamelli+N+Pl+Com: karamelline

      # var ja jok varieteetissä vartaloloppuinen i- ei säily monikossa.
